【裁判字號】    90,交上易,324
【裁判日期】    901231
【裁判案由】    過失致死
【裁判全文】
臺灣高等法院高雄分院刑事判決          九十年度交上易字第三二四號
    上  訴  人  台灣屏東地方法院檢察署檢察官
    被      告  甲○○
右上訴人因被告過失致死案件，不服臺灣屏東地方法院九十年度交訴字第一三四號中
華民國九十年十月九日第一審判決（起訴案號：臺灣屏東地方法院檢察署九十年度偵
字第四七０九號），提起上訴，本院判決如左：
      主      文
上訴駁回。
      事      實
一、甲○○於民國九十年六月六日二十二時二十分許，駕駛車牌號碼ＰＭ—６７７８
    號自小客車，沿屏東縣新園鄉○○路由仙公廟往新園（即由東往西）方向行駛，
    行經同路段高幹十六號電線桿時，應注意車前狀況，並隨時採取必要之安全措施
    ，及汽車在劃有分向限制線之路段行駛時，不得駛入來車車道，依當時之天候、
    路況等，其應有注意之能力，且無不能注意之情事，竟疏於注意，而將其所駕駛
    之車輛，將近一半之車身駛入對向車道內。適有伍盈潔騎乘腳踏車亦沿同路段，
    由新園往仙公廟（即由西往東）方向行駛，亦未注意車前狀況及騎乘腳踏車應靠
    右邊路邊行駛，而沿其順向車道之接近該路段中心線處行駛。甲○○因而閃避不
    及，致左前方保險桿及後照鏡部位，撞擊伍盈潔左大腿部位及其所騎乘之腳踏車
    左側部位，造成伍盈潔人車倒地後，受有頭部外傷併顱內出血及左側股骨脛骨骨
    折之傷害，經送醫急救後，於同年月九日不治死亡。甲○○於肇事後，即向警方
    自首並接受裁判。
二、案經臺灣屏東地方法院檢察署檢察官偵查起訴。
      理      由
一、右揭未注意車前狀況，並駛入來車道，致肇事撞及被害人伍盈潔之事實，業據被
    告甲○○於警訊及本院審理時供承不諱，核與證人林建宏證述被害人撞及被害人
    之情節相符，並有道路交通事故調查報告表、現場照片八張在卷足稽。而被害人
    因本件車禍致受有前述傷害，因傷重不治死亡等情，亦經檢察官督同檢驗員相驗
    屬實，製有勘驗筆錄、相驗屍體證明書及驗斷書在卷可稽。又依道路交通調查報
    告表、現場照片、死者照片及驗斷書所示，本件被告所駕駛之上開自小客車係左
    前方保險桿及左後照鏡受損，且左後照鏡之玻璃碎片係掉落於於被害人行駛車道
    （即西向東方向之車道）之中間部位，而被害人之左大腿部位骨折及其所騎乘之
    腳踏車係左踏板部位受損等情觀之，足見本件車禍之肇事地點，應為上開路段之
    「西向東車道」之中間處，肇事原因為被告駕駛上開自小客車侵入被害人所行駛
    之車道，且被害人騎乘腳踏車亦未靠右行駛，而雙方均未注意車前狀況所致。
二、按汽車行駛時，駕駛人應注意車前狀況，並隨時採取必要之安全措施，及汽車在
    雙向二車道行駛時，應在遵行車道內行駛，道路交通安全規則第九十四條第三項
    及第九十七條第一款分別定有明文。被告駕駛前述自小客車自應注意上開規定，
    而依當時之情況，又無不能注意之情事，其竟怠於注意，致釀本件車禍，是其行
    為應有過失。台灣省高屏澎區車輛行車事故鑑定委員會亦同此認定，亦有該委員
    會於九十年七月十三日高屏澎鑑字第九０一０四七號函覆之鑑定意見書一份附卷
    可參。又被告上開駕駛之過失行為致被害人之受重傷死亡，兩者間應具有相當之
    因果關係。綜上所述，本案事證明確，被告犯行堪予認定。
三、核被告甲○○所為，係犯刑法第二百七十六條第一項之過失致人於死罪。又被告
    於肇事後，主動向到現場處理之員警林榮俊自首，並接受裁判，有原審訊問林榮
    俊之電話紀錄在卷可按，應依刑法第六十二條前段之規定，減輕其刑。
四、原審因認被告犯上述之罪，而適用刑法第二百七十六條第一項、第六十二條前段
    、第七十四條第一款，罰金罰鍰提高標準條例第一條前段之規定，並審酌本件車
    禍被告與被害人均有過失，被告與被害人家屬已達成調解，有調解書在卷足憑，
    且被告亦坦承犯行等一切情狀，量處有期徒刑玖月。又被告未曾受有期徒刑以上
    刑之宣告，有臺灣高等法院被告全國前案紀錄表在卷可稽，且被告於犯罪後已與
    被害人家屬達立調解，並已履行調解條件（業據告訴人於本院陳明），認被告經
    此教訓後，當知警惕，應無再犯之虞，因認其所宣告之刑，以暫不執行為適當，
    宣告緩刑年，以啟自新。其認事用法，並無不合，量刑亦屬適當，檢察官上訴
    意旨，指摘原判決量刑過輕不當，為無理由，應予駁回。
據上論斷，應依刑事訴訟法第三百六十八條，判決如主文。
本案經檢察官張其主到庭執行職務。
中    華    民    國     九十       年      十二      月      三十一    日
                              臺灣高等法院高雄分院刑事第六庭
                                  審判長法官  王憲義
                                        法官 范惠瑩
                                        法官  張意聰
右正本證明與原本無異。
不得上訴。
                                      書記官  許信宗
中    華    民    國     九十一     年       一       月      三        日
附錄：本判決論罪科刑法條：
刑法第二百七十六條第一項
因過失致人於死者，處二年以下有期徒刑、拘役或二千元以下罰金。
                                                                        ｋ


司法院資訊處製作；財團法人民間司法改革基金會備份。
